臺灣桃園地方法院民事裁定
上　訴　人　甲○○
被 上訴 人　中原至尊社區管理委員會
法定代理人　盧萬得
上列當事人間請求給付管理費事件，上訴人對於民國93年12月14
日本院中壢簡易庭93年度壢小字第915 號第一審判決提起上訴，
本院裁定如下：
    主  文
上訴駁回。
第二審訴訟費用新臺幣壹仟伍佰元由上訴人負擔。
    理  由
一、按對於小額程序之第一審裁判之上訴或抗告，非以其違背法
    令為理由，不得為之，民事訴訟法第436 條之24第2 項定有
    明文。而所謂違背法令，依同法第436 條之32第2 項規定準
    用同法第468 條，係指判決不適用法規或適用不當者。另小
    額程序之上訴狀內應記載上訴理由，表明下列事項：即(一)原
    判決所違背之法令及其具體內容。(二)依訴訟資料可認為原判
    決有違背法令之具體事實。即上訴人於上訴狀或理由書內應
    有具體之指摘，並揭示該法規之條項或內容，若係成文法以
    外之法則，應揭示該法則之旨趣，倘為司法院之解釋或最高
    法院之判例，則應揭示該判解之字號或其內容，上訴狀或理
    由書如未依此項方法表明者，即難認為已對原判決違背法令
    有具體之指摘，其上訴自難認為合法，故如僅就自己主張重
    加陳述或就原審取捨證據任加指摘，並未具體指出原判決違
    背何等法規，其上訴即難認為合法，最高法院所著71年度台
    上字第314號判例意旨可資參照。
二、上訴人提出之上訴狀所表明之上訴理由略以：被上訴人之法
    定代理人盧萬得取得被上訴人之管理委員會（下稱管委會）
    掌控權迄今已持續達6 年以上，在其操控管委會期間，一直
    未清楚公布財務報表，迄至90年才開始公告收支明細表，然
    所公布的收支報表無監委用印，且對收入明細交代不清。其
    次，盧萬得係使用不合法之方式取得被上訴人管委會之掌控
    權，93年4 月10日所召開的住戶大會，因上訴人提出出席會
    議人數不足之動議，經清點人數後，宣告流會；在同年5 月
    5 日召開的第2 次住戶大會，被上訴人為求繼續掌控管委會
    ，在會議簽到簿中製作不實之出席簽到記錄，其中朱月秀小
    姐長期旅居國外，經電話和她本人連絡，朱小姐傳真回覆，
    並未委託他人開會之聲明手稿，因其會議程序不合法，故無
    資格收取上訴人管理費等語。
三、經查，上訴人所陳前開上訴理由，僅係就其於原審之主張再
    加重述，並未具體指出原判決如何違背法令，且依其所提出
    之訴訟資料亦無從認為原判決有違背法令之具體事實。其次
    ，縱令被上訴人在93年5 月5 日召開的第2 次住戶大會，其
    該次會議之簽到簿中有不實出席簽到記錄情形，惟按區分所
    有權人會議召集程序或決議方法，有違反法令章程者，其決
    議之效力應準用民法第56條第1 項前段之規定，由區分所有
    權人於決議後3 個月內請求法院撤銷其決議，故在法院撤銷
    決議前，該決議仍屬合法有效，並非當然無效。是以，上訴
    人僅以前開會議程序不合法，主張拒付管理費，顯無理由。
    又管理委員會所為收取管理費之行為，僅係代為執行全體共
    有人決議之事項，上訴人管理費之支付與管理委員基於委任
    關係處理委任事務間，並非本於雙務契約所發生，二者並無
    互為對待給付關係，上訴人徒以被上訴人未清楚公布財務報
    表、帳目不清為由拒付管理費，然此僅係就其於原審之主張
    再加重述，並未具體指出原判決如何違背法令，揆諸前揭說
    明，本件上訴自難認為合法，應予駁回其上訴。
四、關於上訴人應負擔之第二審訴訟費用，依民事訴訟法第436
    條之32第1 項準用第436 條之19第1 項之規定，確定本件訴
    訟費用額如主文第2項所示之金額。
五、依民事訴訟法第436 條之32第1 項、第2 項、第436 條之19
    第1 項、第444 條第1 項前段、第95條、第78條，裁定如主
    文。
中　　華　　民　　國　　94　　年　　5 　　月　　20　　日
                    民事第一庭審判長  法  官　郭琇玲
                                  　　法　官　張天民
                                　　　法　官　林曉芳
以上為正本係照原本作成
本裁定不得抗告。
中　　華　　民　　國　　94　　年　　5 　　月　　20　　日
                                　　　書記官　葉菽芬
